【裁判字號】    95,交聲,84
【裁判日期】    950428
【裁判案由】    違反道路交通管理處罰條例聲明異議
【裁判全文】
臺灣桃園地方法院刑事交通事件裁定      95年度交聲字第84號
原處分機關  交通部公路總局新竹區監理所桃園監理站
異  議  人
即受處分人  甲○○
上列受處分人因違反道路交通管理處罰條例案件，對於交通部公
路總局新竹區監理所桃園監理站中華民國95年2 月6 日桃監裁罰
字第裁52-DA0000000號所為之處分不服（原舉發通知單號碼：桃
警局交字第DA0000000號），聲明異議，本院裁定如下：
    主  文
異議駁回。
    理  由
一、原舉發及處分意旨略以：異議人即受處分人甲○○於民國94
    年11月10日22時34分許，駕駛車牌號碼DI-5010 號自用小客
    車行經桃園縣楊梅鎮○○○路717 號前，因行駛時速72公里
    ，有超速行駛之違規情形，經桃園縣政府警察局楊梅分局舉
    發，原處分機關交通部公路總局新竹區監理所桃園監理站因
    依道路交通管理處罰條例第40條第1 項規定，裁處受處分人
    罰鍰新臺幣（下同）1,700 元，並依同條例第63條第1 項第
    1款（原處分漏引第1款）規定記違規點數1 點。
二、異議人經本院傳喚未到，其聲明異議狀所載異議意旨略以：
    當時伊行駛在慢車道，時速60公里以下，前方有一深色小客
    車，右側有一重型機車，當時僅伊之車輛被攔下，其他車輛
    則持續快速通過，當時伊將車停妥後，員警即宣稱伊超速並
    開立罰單，但伊知悉該路段有速度之限制，因此將速度保持
    於時速60公里以下；況測速設備如何分辨3 輛同時行進車輛
    之車速？又如何越過前方深色小客車而測得伊車輛之速度？
    員警僅憑主觀判斷羅織伊入罪，且舉發單位應提出伊有違規
    之事證云云。
三、本院查：
  (一)本件員警係使用器號35558 之雷達測速儀為測速儀器，而該
    雷達測速儀係經經濟部標準檢驗局檢定合格，而其原理乃使
    用雷達波進行測速，且雷達測速儀必須每年辦理檢定，業據
    證人即警員游正州於本院調查時證述屬實，且有經濟部標準
    檢驗局編號：M0000000、M00000000 號雷達測速儀檢定合格
    證書各1 紙附卷可憑。再者，本件舉發時，異議人尚有詢問
    員警該雷達測速儀如何操作之情，亦據證人游正州證述明確
    ，並為異議人所不否認。查雷達測速儀為國內外所廣泛使用
    ，且本件雷達測速儀並經經濟部標準檢驗局檢定合格，故本
    件執勤警員所使用之雷達測速儀之準確度，應係值得信賴，
    自無不得為舉發檢測儀器之理。
  (二)本件警員攔停時，異議人係行駛在快車道，並非慢車道，且
    異議人前方及右方均無任何車輛或機車，異議人所駕駛車輛
    後方雖還有其他車輛，但因異議人所駕駛車輛是第一臺車，
    因此仍可鎖定測速，而警員以雷達測速儀測速時，為避免有
    爭議，若同時有許多車輛則不會加以測速，業據證人游正州
    於本院調查時證述屬實，是異議人辯稱：當時前方有一深色
    小客車，右側有一重型機車云云，已與證人所述不符，參諸
    證人游正州所述：異議人所駕駛車輛後方雖還有其他車輛，
    但因異議人所駕駛車輛是第一臺車，因此仍可鎖定測速，且
    攔停異議人後，異議人尚詢問員警雷達測速儀如何操作約10
    餘分鐘，當時異議人並未爭執車輛周遭還有其他車輛等情，
    是證人游正州就整個舉發經過，陳述極為具體、清楚，而證
    人游正州與異議人素不相識，並無怨隙，且經具結以擔保其
    證詞之真實性及憑信性，證詞自得採信。
  (三)至本件舉發違規所使用之雷達測速儀固無照片為物證，惟因
    值勤之員警使用該雷達測速儀而見聞本件超速違規之事實，
    而舉發員警本身即屬人證之證據方法，是本件舉發過程業據
    證人游正州於本院調查時結證明確，已如前述，異議人空言
    否認違規，尚非可採。
  (四)綜上，本件舉發之違規事實明確，原處分機關依據道路交通
    管理處罰條例第40條第1 項、第63條第1 項第1 款，裁處異
    議人罰鍰1,700 元，並記違規點數1 點，核無違誤，異議人
    聲明異議，為無理由，應予駁回。
據上論斷，應依道路交通案件處理辦法第19條，裁定如主文。
中    華    民    國    95    年    4     月    28    日
                  交通法庭    法  官  鄭吉雄
以上正本證明與原本無異。
如不服本裁定，應於裁定送達後5 日內向本院提出抗告狀。
                              書記官  謝至菁
中    華    民    國    95    年    5     月    4     日


司法院資訊處製作；財團法人民間司法改革基金會備份。
